【裁判字號】    89,易,3229
【裁判日期】    891102
【裁判案由】    侵占
【裁判全文】
台灣高雄地方法院刑事判決                      八十九年度易字第三二二九號
    公  訴  人  臺灣高雄地方法院檢察署檢察官
    被      告  乙○○
右列被告因侵占案件，經檢察官提起公訴（八十九年度偵字第一○八五九號），本院
判決如左：
    主  文
乙○○意圖為自己不法之所有，而侵占自己持有他人之物，累犯，處有期徒刑肆月。
    事  實
一、乙○○前曾犯有毀損、竊盜、恐嚇、搶奪、麻藥等多次犯行，其中於民國八十一
    年間所犯傷害罪，經法院判處有期徒刑十月，於八十四年十月十九日執行完畢，
    猶不知悔改，復於八十八年十月二十七日，向甲○○所經營位於高雄市○○區○
    ○街三四之一號一樓之小林機車出租行，租得牌照ＺＡＹ─二七七號機車一部，
    約定租用一天，租金一天三百元。詎其竟意圖為自己不法之所有，於承租期限屆
    至時，拒不返還該車，亦未支付租金，而將該承租之機車據為己有。
二、案經甲○○公司訴請臺灣高雄地方法院檢察署檢察官偵查起訴。
    理  由
一、訊據被告乙○○對於右揭時地租車未還等情固不否認，惟矢口否認有何侵占犯行
    ，辯稱：伊當時租車並未約定要租用幾天，只說每天租金是二百五十元，等伊還
    車再一併結算租車費用，伊將該機車騎回台南約二週後，該車被綽號「山湖」之
    友人借走未還，致未能將車還予告訴人，伊無侵占該車之意云云。惟查：
（一）右揭事實，業據告訴人甲○○指訴綦詳，並有汽車租賃契約書一紙在卷可資佐
      證。而被告於八十八年十月二十七日租用該車未還，所留於租賃契約上之住址
      ，經告訴人委請律師於八十九年一月間寄發律師函予被告，經郵局以該址係空
      戶查無此人退回，此亦有該律師函在卷可參。被告經告訴人於八十九年五月十
      二日向檢察官提起告訴，被告猶未將該機車返還告訴人，甚且，延誤至八十九
      年十月十七日審判期日始將機車返還告訴人。查被告自租用迄還車日止，近一
      年期間，不僅於遷移住所後，未曾向告訴人告知正確住所，所積欠之租車費用
      ，亦分文未繳，由上情觀之，被告顯有將該車據為己有之不法意圖。
（二）被告雖辯該車是被綽號「山湖」之友人借走，始未能返還等語，惟被告並未能
      提供該友人之真實姓名住所，以供本院查證，自難認其所辯係為真實，且衡情
      ，若將所持有之機車借予他人，豈有不知他人姓名住所之理？況且，被告於八
      十八年十月二十七日租用該機車後，於同年十一月二十一日上午十一時許，被
      告騎乘該車搭載友人行經台南市○○路與勝利路口，因違規經警拍照並開立罰
      單等情，此除有台南市警察舉發違反道路交通管理事件通知單及照片附卷可憑
      外，並為被告所自承（偵查卷第二七頁筆錄），由上開交通違規日期觀之，亦
      可證明被告先前所辯其租車約二週後即被告友人將車借走未還等情，顯屬卸飾
      之詞。
（三）綜上所述，被告所辯，委無足取，事證明確，其犯行洵堪認定。
二、核被告所為，係犯刑法第三百三十五條第一項之侵占罪。被告前曾八十一年間犯
    傷害罪，經法院判處有期徒刑十月，於八十四年十月十九日執行完畢，此有台灣
    高雄地方法院檢察署刑案資料查註紀錄表在卷可參，其於五年內再犯本件有期徒
    刑以上之罪，係屬累犯，應依刑法第四十七條規定加重其刑。爰審酌被告素行不
    佳，將所租用之機車侵占入己，損及車主之利益，犯罪後猶狡飾犯行，未賠償告
    訴人之損害，上開車輛已由告訴人領回，所生危害輕重等一切情狀，量處如主文
    所示之刑，以資懲儆。
據上論斷，應依刑事訴訟法第二百九十九條第一項前段、刑法第三百三十五條第一項
、第四十七條，罰金罰鍰提高標準條例第一條前段，判決如主文。
中      華      民      國    八十九    年     十一     月      二      日
                                  臺灣高雄地方法院刑事第二庭
                                      法  官  施  柏  宏
右正本證明與原本無異。
如不服本判決，應於判決送達後十日內，向本院提出上訴狀。
                                      書記官  邱  秋  珍
中      華      民      國    八十九    年     十一     月      六      日
附錄論罪法條：
刑法第三百三十五條第一項：
意圖為自己或第三人不法之所有，而侵占自己持有他人之物者，處五年以下有期徒刑
、拘役或科或併科一千元以下罰金。


司法院資訊處製作；財團法人民間司法改革基金會備份。
